臺灣臺北地方法院交通事件裁定　　　　　　　　　　九十三年度交聲字第八四二號
　　　原處分機關　臺北市交通事件裁決所
　　　異　議　人
　　　即受處分人　甲○○
右列異議人即受處分人因違反道路交通管理處罰條例案件，對於臺北市交通事件裁決
所於民國九十三年七月二十日所為之處分（原處分案號：北市裁三字第裁二二－Ｆ0
0000000號），聲明異議，本院裁定如左：
    主  文
異議駁回。
    理  由
一、按汽車駕駛人，行經有燈光號誌管制之交岔路口闖紅燈者，處新台幣（下同）一
　　千八百元以上五千四百元以下罰鍰，並記違規點數三點，道路交通管理處罰條例
　　第五十三條及第六十三條第一項第三款分別定有明文；又車輛面對圓形紅燈表示
  　禁止通行，不得超越停止線或進入路口，道路交通標誌標線號誌設置規則第二百
　　零六條亦定有明文。準此，所謂闖紅燈係指車輛面對圓形紅燈，仍繼續前進，並
  　超越停止線或進入路口而言。
二、本件原處分機關認異議人即受處分人甲○○所有之車號ＤＺ－０二四六號自用一
    般小貨車，於民國九十三年四月四日晚間七時二十分許，駕車行經苗栗縣頭份鎮
　　○○路恆誼化工前，有燈光號誌管制之交岔路口闖紅燈，遭設置於路旁之固定桿
　　相機自動拍照採證，苗栗縣警察局交通隊乃以異議人違反道路交通管理處罰條例
  　第五十三條之規定逕行掣單舉發，嗣異議人提出申訴，經原處分機關請原舉發單
    位調查結果，仍認異議人所有之前開車輛有上述違規行為，原處分機關即依道路
    交通管理處罰條例第五十三條（贅引第一項）、第六十三條第一項第三款（漏引
    第三款）規定，於九十三年七月二十日以北市裁三字第裁二二－Ｆ000000
    00號裁決書裁處異議人罰鍰二千七百元，並記違規點數三點之事實，有苗栗縣
    警察局舉發違反道路交通管理事件通知單、原處分機關違反道路交通管理事件裁
    決書（案號：北市裁三字第裁二二－Ｆ00000000號）、苗栗縣警察局九
　　十三年六月二十三日苗警交字第０九三００一八００九號函、郵局簽收清單各一
　　份及現場採證照片二幀附卷可稽。
三、本件異議人固不否認有於右揭時地駕車行經有燈光號誌管制之交岔路口，惟矢口
    否認有何違反道路交通管理處罰條例之行為，辯稱：我駕車行經舉發地點時，車
    速並不快，但該路口的號誌秒差設計太短，正當我接近停止線時，燈號馬上變成
    黃燈，沒有幾秒就變成紅燈，顯不合理云云。經查，異議人駕駛前開車輛於右揭
    時間行經舉發地點時，該交岔路口號誌已轉換為紅燈，惟異議人並未停止前進，
    反而跨越路口內所設置之停止線，並通過該路口，此有現場採證照片二幀在卷可
    佐，觀諸前揭第一張採證照片上列印之電腦紀錄顯示，異議人係於號誌轉換為紅
    燈後一點三五秒時始遭拍攝，參酌車輛必須在紅燈時，輾壓固定式電腦自動照相
    機之感應線圈，始會啟動相機拍照採證，此乃機器正常運作下必然之理，是以，
　　異議人既於號誌轉換為紅燈後一點三五秒時遭拍攝，顯見其在紅燈時已輾壓感應
　　線圈，且由前揭第二張採證照片上列印之電腦紀錄顯示，異議人駕駛前開車輛於
　　遭拍攝第一張採證照片後，復以時速五十三公里之速度通過路口，並於紅燈後二
  　點一五秒遭拍攝第二張採證照片，益徵異議人於號誌變換為紅燈後，並未停止前
    進，仍繼續進入路口，而有闖越紅燈之違規行為甚明。再者，舉發路口號誌運作
    正常，黃燈管制秒差為四秒乙節，亦有苗栗縣警察局九十三年六月二十三日苗警
    交字第０九三００一八００九號函一紙附卷可憑，可見該路口號誌由黃燈轉換成
    紅燈之秒差並無過短之情形，異議人於燈號轉換前尚有足夠之時間減速停止，其
    前開辯解不足採信，從而，本件事證明確，異議人於右揭時、地闖紅燈之違規行
　　為堪以認定。
四、綜上所述，異議人確有於右揭時、地駕車闖紅燈，原處分機關依道路交通管理處
    罰條例第五十三條、第六十三條第一項第三款及違反道路交通管理事件統一裁罰
    基準表之規定，裁處異議人罰鍰二千七百元，並記違規點數三點，於法並無不合
    ，本件異議為無理由，應予駁回。
據上論斷，依道路交通案件處理辦法第十九條，裁定如主文。
中　　　華　　　民　　　國　　九十三　　年　　 十一 　　月　　 三十 　　日
                              臺灣臺北地方法院交通法庭
                                  法　官　鍾素鳳
右正本證明與原本無異。
                                  書記官  朱良燦
中　　　華　　　民　　　國　　九十三　　年　　 十一 　　月　　 三十 　　日
如不服本裁定應於送達後五日內向本院提出抗告狀。
